臺灣高雄地方法院刑事判決　　　　　　　96年度易字第3878號
公　訴　人　臺灣高雄地方法院檢察署檢察官
被　　　告　甲○○
上列被告因竊盜案件，經檢察官提起公訴（96年度偵字第28720
號），被告於準備程序中就被訴事實為有罪之陳述，經裁定進行
簡式審判程序，本院判決如下：
    主  文
甲○○犯竊盜罪，累犯，處有期徒刑柒月。
    事  實
一、甲○○於民國94年間因竊盜案件，經本院以94年度易字第10
    82號判決判處有期徒刑10月確定，及因詐欺案件，經本院以
    94年度簡字第5496號判決判處有期徒刑4 月，經提起上訴，
    經本院以94年度簡上字第1010號判決撤銷原判決，改判處有
    期徒刑6 月確定，並合併定應執行刑有期徒刑1 年2 月，甫
    於96年1 月31日縮短刑期執行完畢。詎仍不知悔改，基於侵
    入住宅及意圖為自己不法所有之竊盜犯意，於96年5 月21日
    8 時3 分許，趁乙○○所居住位在高雄縣鳳山市海光四村93
    6 號之住處大門及屋內門窗均未上鎖之際，乃徒手逐一推開
    該處大門及房門後，無故侵入乙○○上開住處，並徒手竊取
    乙○○所有放置在上揭住宅內之價值共約新台幣34 000元之
    電腦主機、螢幕各1 台及黃金項鍊（含墜飾）1 條得逞後離
    去。嗣經警方在上揭處所採得甲○○之左拇指指紋1 枚而循
    線查獲。
二、案經乙○○訴由高雄縣警察局鳳山分局報告臺灣高雄地方法
    院檢察署檢察官偵查起訴。
    理  由
一、本件被告甲○○所犯係死刑、無期徒刑、最輕本刑為3 年以
    上有期徒刑以外之罪，其於準備程序中就被訴事實為有罪之
    陳述，經本院告知簡式審判程序之旨，並聽取公訴人及被告
    意見後，裁定進行簡式審判程序，合先敘明。
二、上開事實，業據被告於本院審理中坦認不諱，核與證人即告
    訴人乙○○於警詢之證述及偵查中具結證述之情節大致相符
    ，並有卷附內政部警政署刑事警察局96年6月25日刑紋字第
    0960094047號鑑驗書1 份、現場照片8 張及現場圖1 紙在卷
    可稽，足認被告自白與事實相符，堪可採為本件論罪科刑之
    依據。本件事證明確，被告之犯行，洵足認定，應依法論科
    。
三、按所謂告訴，係指犯罪之被害人或其他有告訴權之人對於偵
    查機關申告犯罪事實以求訴追之意思表示，並不以須表明係
    為告訴為限（最高法院78年度台上字第3344號、第3554號判
    決意旨參照）。查本件告訴人乙○○業於96年9 月12日向有
    權偵查犯罪之警察機關指述其住宅遭歹徒侵入並竊取財物等
    事實，並表明請求警方依法偵辦等語（警卷第5 頁），堪認
    告訴人乙○○業已有申告本件犯罪事實以請求訴追之意思表
    示，故應認告訴人已於告訴期間內向偵查機關合法提出告訴
    ，合先敘明。是核被告所為，係犯刑法第306 條第1 項無故
    侵入住宅罪及同法第320 條第1 項普通竊盜罪。被告以一侵
    入住宅竊盜之行為，同時實行侵入住宅及竊盜之2 罪名，係
    以一行為觸犯上開2 罪名，為想像競合犯，爰依刑法第55條
    前段規定，從一重之普通竊盜罪處斷。公訴意旨雖僅就被告
    所犯竊盜部分為起訴，惟其所漏未論及之侵入住宅罪部分，
    既與上開起訴部分有上述之裁判上一罪關係，自為起訴效力
    所及，本院自得併予審酌，附此敘明。而被告前於94年間因
    竊盜案件，經本院以94年度易字第1082號判決判處有期徒刑
    10 月 確定，及因詐欺案件，經本院以94年度簡字第5496號
    判決判處有期徒刑4 月，經提起上訴，經本院以94年度簡上
    字第10 10 號判決撤銷原判決，改判處有期徒刑6 月確定，
    並合併定應執行刑有期徒刑1 年2 月，並於96年1 月31日縮
    短刑期執行完畢，有臺灣高雄地方法院檢察署刑案資料查註
    紀錄表及臺灣高等法院被告前案紀錄表各1 份在卷可考，其
    於受有期徒刑之執行完畢後，5 年內故意再犯本件有期徒刑
    以上之罪，為累犯，應依法加重其刑。爰審酌被告不思以正
    當方式取得財物，而貪圖私慾，竟無故侵入他人住宅內竊取
    財物，侵害他人之財產安全，惡性非輕，惟念其於本院審理
    時坦承犯行，及其前有多項竊盜前科，有臺灣高等法院被告
    前案紀錄表及臺灣高雄地方法院檢察署刑案資料查註紀錄表
    各1 份在卷可參，素行不佳等一切情狀，量處如主文所示之
    刑。
據上論斷，應依刑事訴訟法第273 條之1 第1 項、第284 條之1
、第299 條第1 項前段，刑法第306 條第1 項、第320 條第1 項
、第55條前段、第47條第1 項、第51條第5 款，刑法施行法第1
條之1 ，判決如主文。
本案經檢察官丙○○到庭執行職務。
中　　華　　民　　國　　96　　年　　12　　月　　25　　日
                  刑事第十三庭  法　官　蔣志宗
以上正本證明與原本無異。
如不服本判決應於收受本判決後10日內向本院提出上訴書狀，並
應敘述具體理由，如未敘述上訴理由者，應於上訴期間屆滿後20
日內補提理由書狀於本院（均須按他造當事人之人數附繕本）「
切勿逕送上級法院」。
中　　華　　民　　國　　96　　年　　12　　月　　25　　日
                                書記官  李憶如
附錄本判決論罪之法條：
中華民國刑法第320條
（普通竊盜罪、竊佔罪）
意圖為自己或第三人不法之所有，而竊取他人之動產者，為竊盜
罪，處5 年以下有期徒刑、拘役或5 百元以下罰金。
意圖為自己或第三人不法之利益，而竊佔他人之不動產者，依前
項之規定處斷。
前2項之未遂犯罰之。
刑法施行法第1條之1
中華民國94年1 月7 日刑法修正施行後，刑法分則編所定罰金之
貨幣單位為新臺幣。
94年1 月7 日刑法修正時，刑法分則編未修正之條文定有罰金者
，自94年1 月7 日刑法修正施行後，就其所定數額提高為30倍。
但72年6 月26日至94年1 月7 日新增或修正之條文，就其所定數
額提高為3倍。
